utilities/dictionaries/ug_CN-China.aff
SET UTF-8
FLAG num
SFX 2766 Y 1
SFX 2766 س لەرنىڭ س
SFX 3680 Y 1
SFX 3680 ا قى ا
SFX 1724 Y 1
SFX 1724 ش نمايدۇ ش
SFX 172 Y 1
SFX 172 پ ۋاتاتتى پ
SFX 1498 Y 1
SFX 1498 ا لارمۇ ا
SFX 4381 Y 1
SFX 4381 ر زىن ر
SFX 3361 Y 1
SFX 3361 د قى د
SFX 1197 Y 1
SFX 1197 ر قى ر
SFX 2788 Y 1
SFX 2788 س قى س
SFX 393 Y 1
SFX 393 ش قى ش
SFX 3909 Y 1
SFX 3909 ز ستى ز
SFX 2041 Y 1
SFX 2041 د لارمۇ د
SFX 4911 Y 1
SFX 4911 ر لارمۇ ر
SFX 2194 Y 1
SFX 2194 س لارمۇ س
SFX 1890 Y 1
SFX 1890 ك لەرنىڭ ك
SFX 1043 Y 1
SFX 1043 غ قى غ
SFX 4383 Y 1
SFX 4383 ر زۇش ر
SFX 3021 Y 1
SFX 3021 م نمايدۇ م
SFX 1713 Y 1
SFX 1713 ا ىكلەر ا
SFX 74 Y 1
SFX 74 پ ۋاتىدۇ پ
SFX 1314 Y 1
SFX 1314 ى ەتلىك ى
SFX 49 Y 1
SFX 49 ا ىسىنى ا
SFX 4324 Y 1
SFX 4324 ق لمىغانلىقىنى ق
SFX 1841 Y 1
SFX 1841 ق لارمۇ ق
SFX 3523 Y 1
SFX 3523 ك لارمۇ ك
SFX 3348 Y 1
SFX 3348 ق لاي ق
SFX 3060 Y 1
SFX 3060 ك لاي ك
SFX 1632 Y 1
SFX 1632 ى ۈرمەي ى
SFX 4746 Y 1
SFX 4746 ا ىلد ا
SFX 3284 Y 1
SFX 3284 ى ۈرەلەيدىغان ى
SFX 283 Y 1
SFX 283 ا ۇچى ا
SFX 1344 Y 1
SFX 1344 ا لات ا
SFX 125 Y 1
SFX 125 ڭ ۋاتاتتى ڭ
SFX 740 Y 1
SFX 740 ڭ ۋاتىسىز ڭ
SFX 4620 Y 1
SFX 4620 س لات س
SFX 2616 Y 1
SFX 2616 ل ىسىنى ل
SFX 1481 Y 1
SFX 1481 و ىسىنى و
SFX 4035 Y 1
SFX 4035 م ندىسى م
SFX 4786 Y 1
SFX 4786 ڭ ۋە ڭ
SFX 1302 Y 1
SFX 1302 م ڭلاردا م
SFX 1794 Y 1
SFX 1794 ر شتۇق ر
SFX 82 Y 1
SFX 82 ڭ ۋاتىدۇ ڭ
SFX 4800 Y 1
SFX 4800 ى ۇندىن ى
SFX 3685 Y 1
SFX 3685 غ فۇ غ
SFX 4854 Y 1
SFX 4854 ل ملاردىن ل
SFX 784 Y 1
SFX 784 ر شتۇرۇشۇش ر
SFX 1309 Y 1
SFX 1309 ى چىلىقنى ى
SFX 1816 Y 1
SFX 1816 ا ىرىمىزدىن ا
SFX 3487 Y 1
SFX 3487 م نغىچە م
SFX 2445 Y 1
SFX 2445 ى ۇچى ى
SFX 3524 Y 1
SFX 3524 ق لات ق
SFX 1695 Y 1
SFX 1695 ك لات ك
SFX 3712 Y 1
SFX 3712 ر زلىك ر
SFX 3081 Y 1
SFX 3081 ر زىسى ر
SFX 123 Y 1
SFX 123 ا ىسىمۇ ا
SFX 2167 Y 1
SFX 2167 ا ۇنى ا
SFX 1403 Y 1
SFX 1403 م نسىز م
SFX 4735 Y 1
SFX 4735 ا ىمىسىمۇ ا
SFX 4006 Y 1
SFX 4006 ى ۇلمىغان ى
SFX 2168 Y 1
SFX 2168 ا ۇقتا ا
SFX 3810 Y 1
SFX 3810 ى ۈرۈپلا ى
SFX 2335 Y 1
SFX 2335 پ ۋەتكەنىدى پ
SFX 2272 Y 1
SFX 2272 ك لو ك
SFX 3189 Y 1
SFX 3189 ق لامدۇ ق
SFX 3613 Y 1
SFX 3613 ى ۈرسەك ى
SFX 3496 Y 1
SFX 3496 ل مېر ل
SFX 619 Y 1
SFX 619 ر لمىدى ر
SFX 663 Y 1
SFX 663 ش لمىدى ش
SFX 285 Y 1
SFX 285 ا ىقنى ا
SFX 2432 Y 1
SFX 2432 ڭ ۋېرەتتى ڭ
SFX 2436 Y 1
SFX 2436 ڭ ۋالدىڭ ڭ
SFX 4627 Y 1
SFX 4627 پ ڭلاردا پ
SFX 3594 Y 1
SFX 3594 و ىسىمۇ و
SFX 3149 Y 1
SFX 3149 و ۇنى و
SFX 459 Y 1
SFX 459 ى ۇنى ى
SFX 642 Y 1
SFX 642 ا ىد ا
SFX 2936 Y 1
SFX 2936 ش قىدا ش
SFX 1773 Y 1
SFX 1773 ى ۇشۇش ى
SFX 4500 Y 1
SFX 4500 پ ۋەرسە پ
SFX 4246 Y 1
SFX 4246 ا ىتىشنىڭ ا
SFX 889 Y 1
SFX 889 ق لمىدى ق
SFX 507 Y 1
SFX 507 ى ۈڭ ى
SFX 1232 Y 1
SFX 1232 ك لمىدى ك
SFX 2223 Y 1
SFX 2223 ن يىش ن
SFX 105 Y 1
SFX 105 ا ىشى ا
SFX 2863 Y 1
SFX 2863 د ىد د
SFX 4804 Y 1
SFX 4804 ى ۇقتا ى
SFX 3104 Y 1
SFX 3104 ى ەڭلار ى
SFX 3443 Y 1
SFX 3443 د ىشى د
SFX 3960 Y 1
SFX 3960 ن يدۇر ن
SFX 1812 Y 1
SFX 1812 ق ىقنى ق
SFX 849 Y 1
SFX 849 ش ىشى ش
SFX 247 Y 1
SFX 247 ى ۇرىدۇ ى
SFX 1186 Y 1
SFX 1186 ڭ ۋەتكەنىدى ڭ
SFX 3716 Y 1
SFX 3716 ت رىگە ت
SFX 1933 Y 1
SFX 1933 ا ىلاشتۇرۇش ا
SFX 4576 Y 1
SFX 4576 ل ملەر ل
SFX 3893 Y 1
SFX 3893 ش غىغا ش
SFX 3715 Y 1
SFX 3715 د رىگە د
SFX 852 Y 1
SFX 852 ى ۈن ى
SFX 4495 Y 1
SFX 4495 ل ىد ل
SFX 1575 Y 1
SFX 1575 پ ۋاتىمەن پ
SFX 4317 Y 1
SFX 4317 د لىرىمنى د
SFX 4202 Y 1
SFX 4202 ر يدۇ ر
SFX 1440 Y 1
SFX 1440 و ىد و
SFX 675 Y 1
SFX 675 ت رگە ت
SFX 612 Y 1
SFX 612 س يدۇ س
SFX 3263 Y 1
SFX 3263 ل ىشى ل
SFX 144 Y 1
SFX 144 ش يدۇ ش
SFX 2632 Y 1
SFX 2632 ى ۈرۈلىدىغان ى
SFX 2855 Y 1
SFX 2855 م ىشى م
SFX 4672 Y 1
SFX 4672 د رگە د
SFX 1525 Y 1
SFX 1525 و ىشى و
SFX 1570 Y 1
SFX 1570 ا ىقمۇ ا
SFX 3395 Y 1
SFX 3395 ا دىڭ ا
SFX 4806 Y 1
SFX 4806 پ ۇشۇش پ
SFX 1358 Y 1
SFX 1358 ا ىقىڭنى ا
SFX 1241 Y 1
SFX 1241 ت دىڭ ت
SFX 1032 Y 1
SFX 1032 ڭ ۋەرسە ڭ
SFX 3775 Y 1
SFX 3775 ا ىلاشقا ا
SFX 269 Y 1
SFX 269 ا ىرىدىكى ا
SFX 1996 Y 1
SFX 1996 ق يدىغاندەك ق
SFX 4444 Y 1
SFX 4444 ك يدىغاندەك ك
SFX 4192 Y 1
SFX 4192 ا ەشتۈرۈپ ا
SFX 3949 Y 1
SFX 3949 ى يەننىڭ ى
SFX 478 Y 1
SFX 478 س كتە س
SFX 4814 Y 1
SFX 4814 ا وڭ ا
SFX 4040 Y 1
SFX 4040 ق نچە ق
SFX 3111 Y 1
SFX 3111 ن يدىغاندەك ن
SFX 2787 Y 1
SFX 2787 ش كتە ش
SFX 37 Y 1
SFX 37 ق يدۇ ق
SFX 2261 Y 1
SFX 2261 ا نا ا
SFX 87 Y 1
SFX 87 ك يدۇ ك
SFX 3164 Y 1
SFX 3164 ل نچە ل
SFX 1179 Y 1
SFX 1179 ل يدۇ ل
SFX 945 Y 1
SFX 945 م نچە م
SFX 2407 Y 1
SFX 2407 م يدۇ م
SFX 1936 Y 1
SFX 1936 ا ىڭنىڭ ا
SFX 79 Y 1
SFX 79 ن يدۇ ن
SFX 4042 Y 1
SFX 4042 م نان م
SFX 2602 Y 1
SFX 2602 ا ىيالمىدى ا
SFX 2253 Y 1
SFX 2253 ى ۇرالايدۇ ى
SFX 3620 Y 1
SFX 3620 ا وما ا
SFX 4286 Y 1
SFX 4286 ر نا ر
SFX 1261 Y 1
SFX 1261 ز نا ز
SFX 4044 Y 1
SFX 4044 س نا س
SFX 1533 Y 1
SFX 1533 ى ۇردۇم ى
SFX 1112 Y 1
SFX 1112 ت ردە ت
SFX 157 Y 1
SFX 157 ا دىن ا
SFX 3394 Y 1
SFX 3394 ب دىن ب
SFX 3978 Y 1
SFX 3978 ق ىقمۇ ق
SFX 146 Y 1
SFX 146 ت دىن ت
SFX 2125 Y 1
SFX 2125 ق كتە ق
SFX 2452 Y 1
SFX 2452 ش نغۇچى ش
SFX 1510 Y 1
SFX 1510 خ دىن خ
SFX 2408 Y 1
SFX 2408 ن يار ن
SFX 4991 Y 1
SFX 4991 ت جىدىن ت
SFX 319 Y 1
SFX 319 ڭ ۋاتىمەن ڭ
SFX 3254 Y 1
SFX 3254 ا ىلاشقان ا
SFX 1710 Y 1
SFX 1710 ى يار ى
SFX 1981 Y 1
SFX 1981 ت شتا ت
SFX 317 Y 1
SFX 317 ا ون ا
SFX 2876 Y 1
SFX 2876 ش ۋاتقان ش
SFX 3421 Y 1
SFX 3421 ن يلىماق ن
SFX 3310 Y 1
SFX 3310 ك نا ك
SFX 421 Y 1
SFX 421 ر شتا ر
SFX 886 Y 1
SFX 886 ل نا ل
SFX 550 Y 1
SFX 550 م نا م
SFX 4053 Y 1
SFX 4053 ل مىسام ل
SFX 1419 Y 1
SFX 1419 س شتا س
SFX 4868 Y 1
SFX 4868 ر لەيسەن ر
SFX 4015 Y 1
SFX 4015 س ون س
SFX 3704 Y 1
SFX 3704 ز سىر ز
SFX 4033 Y 1
SFX 4033 م نغۇچى م
SFX 4686 Y 1
SFX 4686 ش پراق ش
SFX 1472 Y 1
SFX 1472 ى چا ى
SFX 4673 Y 1
SFX 4673 ت ردىنمۇ ت
SFX 4633 Y 1
SFX 4633 س كتىن س
SFX 2143 Y 1
SFX 2143 ش پتىكەن ش
SFX 2200 Y 1
SFX 2200 ش كتىن ش
SFX 3894 Y 1
SFX 3894 ش غۇسى ش
SFX 3009 Y 1
SFX 3009 ى ۇرۇۋېتىدۇ ى
SFX 3390 Y 1
SFX 3390 ت رىدە ت
SFX 2645 Y 1
SFX 2645 ل ون ل
SFX 57 Y 1
SFX 57 ا ىرىدىن ا
SFX 386 Y 1
SFX 386 پ ۋالغان پ
SFX 4274 Y 1
SFX 4274 م نىڭدىن م
SFX 3389 Y 1
SFX 3389 د رىدە د
SFX 4483 Y 1
SFX 4483 ا ىرە ا
SFX 4474 Y 1
SFX 4474 ا ىشىۋاتاتتى ا
SFX 4278 Y 1
SFX 4278 ق نلاردىن ق
SFX 4313 Y 1
SFX 4313 ا لىشى ا
SFX 988 Y 1
SFX 988 ق كتىن ق
SFX 1334 Y 1
SFX 1334 م نلاردىن م
SFX 2142 Y 1
SFX 2142 ل پتىكەن ل
SFX 4999 Y 1
SFX 4999 م پتىكەن م
SFX 3982 Y 1
SFX 3982 ا ىشىگە ا
SFX 2394 Y 1
SFX 2394 ن پتىكەن ن
SFX 496 Y 1
SFX 496 ا ىلىشىش ا
SFX 1081 Y 1
SFX 1081 ا ىغاچ ا
SFX 654 Y 1
SFX 654 ي پتىكەن ي
SFX 1455 Y 1
SFX 1455 ر لىشى ر
SFX 3655 Y 1
SFX 3655 س لىشى س
SFX 328 Y 1
SFX 328 ش لىشى ش
SFX 3784 Y 1
SFX 3784 ش ىشىگە ش
SFX 4827 Y 1
SFX 4827 ش نگۈچى ش
SFX 498 Y 1
SFX 498 ا ىقىنىڭ ا
SFX 122 Y 1
SFX 122 ى ۈرۈش ى
SFX 3537 Y 1
SFX 3537 ا غىنى ا
SFX 4503 Y 1
SFX 4503 ڭ ۋەتسەم ڭ
SFX 3093 Y 1
SFX 3093 پ چا پ
SFX 4930 Y 1
SFX 4930 ت غىنى ت
SFX 552 Y 1
SFX 552 ۇ ۈن ۇ
SFX 3006 Y 1
SFX 3006 ى ۈرۈپتۇ ى
SFX 1108 Y 1
SFX 1108 ق لىشى ق
SFX 30 Y 1
SFX 30 پ ۋاتقان پ
SFX 924 Y 1
SFX 924 ك لىشى ك
SFX 2794 Y 1
SFX 2794 د غىنى د
SFX 3159 Y 1
SFX 3159 ش نمايدىغان ش
SFX 3587 Y 1
SFX 3587 ا ىغانلىقىنىڭ ا
SFX 764 Y 1
SFX 764 ش غىنى ش
SFX 234 Y 1
SFX 234 ڭ ۋالغان ڭ
SFX 3241 Y 1
SFX 3241 ا ەشتۈرۈل ا
SFX 2698 Y 1
SFX 2698 ر سنى ر
SFX 3380 Y 1
SFX 3380 ز سنى ز
SFX 2612 Y 1
SFX 2612 ا ىقىدەك ا
SFX 4785 Y 1
SFX 4785 ڭ ۋەتسۇن ڭ
SFX 2683 Y 1
SFX 2683 پ ڭى پ
SFX 4195 Y 1
SFX 4195 ك يەلمەيدۇ ك
SFX 2729 Y 1
SFX 2729 ق ىقىنىڭ ق
SFX 900 Y 1
SFX 900 ا ىنىمىز ا
SFX 2508 Y 1
SFX 2508 ن يلەر ن
SFX 4258 Y 1
SFX 4258 ڭ ۋاتقىنىدا ڭ
SFX 2646 Y 1
SFX 2646 ل نىغا ل
SFX 2001 Y 1
SFX 2001 ا ىماستىن ا
SFX 853 Y 1
SFX 853 م نىغا م
SFX 4625 Y 1
SFX 4625 چ ڭى چ
SFX 1213 Y 1
SFX 1213 ا ىلات ا
SFX 2932 Y 1
SFX 2932 ى گو ى
SFX 4319 Y 1
SFX 4319 ا لىرىم ا
SFX 4143 Y 1
SFX 4143 ا ساڭلار ا
SFX 72 Y 1
SFX 72 ڭ ۋاتقان ڭ
SFX 2365 Y 1
SFX 2365 د لىرىم د
SFX 1079 Y 1
SFX 1079 ا ىلىرىدىكى ا
SFX 2140 Y 1
SFX 2140 ن پنىڭ ن
SFX 3382 Y 1
SFX 3382 د ساڭلار د
SFX 4318 Y 1
SFX 4318 س لىرىم س
SFX 2496 Y 1
SFX 2496 ي پنىڭ ي
SFX 638 Y 1
SFX 638 ا ىلىرىدا ا
SFX 631 Y 1
SFX 631 ا غان ا
SFX 1974 Y 1
SFX 1974 د غىمۇ د
SFX 3884 Y 1
SFX 3884 ش كلەرنىڭ ش
SFX 831 Y 1
SFX 831 ت غان ت
SFX 4125 Y 1
SFX 4125 ز غىمۇ ز
SFX 3892 Y 1
SFX 3892 س غىمۇ س
SFX 2922 Y 1
SFX 2922 ا لاشتۇر ا
SFX 2639 Y 1
SFX 2639 ا ۇرۇش ا
SFX 1092 Y 1
SFX 1092 ش غىمۇ ش
SFX 4092 Y 1
SFX 4092 ر لمىسا ر
SFX 866 Y 1
SFX 866 ا ىتىلىش ا
SFX 4958 Y 1
SFX 4958 د سىڭىزمۇ د
SFX 892 Y 1
SFX 892 د غان د
SFX 4100 Y 1
SFX 4100 ق لدىن ق
SFX 1894 Y 1
SFX 1894 ش لمىسا ش
SFX 2381 Y 1
SFX 2381 ر غان ر
SFX 1167 Y 1
SFX 1167 ك لدىن ك
SFX 2691 Y 1
SFX 2691 ز غان ز
SFX 1905 Y 1
SFX 1905 س غان س
SFX 147 Y 1
SFX 147 ش غان ش
SFX 2087 Y 1
SFX 2087 ڭ ۋېرىدىغان ڭ
SFX 4285 Y 1
SFX 4285 م ناس م
SFX 3883 Y 1
SFX 3883 ا كىسى ا
SFX 3540 Y 1
SFX 3540 ر شىدىغان ر
SFX 4945 Y 1
SFX 4945 س شىدىغان س
SFX 417 Y 1
SFX 417 ى ۈردى ى
SFX 2308 Y 1
SFX 2308 ا جۇ ا
SFX 898 Y 1
SFX 898 س يدىغان س
SFX 302 Y 1
SFX 302 ش يدىغان ش
SFX 993 Y 1
SFX 993 ت جۇ ت
SFX 1414 Y 1
SFX 1414 ش كلىك ش
SFX 2039 Y 1
SFX 2039 ق لمىسا ق
SFX 4094 Y 1
SFX 4094 ر لمايمىز ر
SFX 1324 Y 1
SFX 1324 ا ىلىمۇ ا
SFX 2088 Y 1
SFX 2088 ڭ ۋېتىڭ ڭ
SFX 4431 Y 1
SFX 4431 ۈ ەچكە ۈ
SFX 4637 Y 1
SFX 4637 ر قلىرى ر
SFX 3633 Y 1
SFX 3633 ق ندىكى ق
SFX 2100 Y 1
SFX 2100 ا وس ا
SFX 3161 Y 1
SFX 3161 ل ندىكى ل
SFX 944 Y 1
SFX 944 م ندىكى م
SFX 912 Y 1
SFX 912 ش قلىرى ش
SFX 66 Y 1
SFX 66 ى ۇرۇش ى
SFX 2991 Y 1
SFX 2991 ا ىڭىزدىن ا
SFX 55 Y 1
SFX 55 ق يدىغان ق
SFX 124 Y 1
SFX 124 ك يدىغان ك
SFX 1431 Y 1
SFX 1431 ل يدىغان ل
SFX 3682 Y 1
SFX 3682 غ قلىرى غ
SFX 2784 Y 1
SFX 2784 ق كلىك ق
SFX 2406 Y 1
SFX 2406 م يدىغان م
SFX 89 Y 1
SFX 89 ن يدىغان ن
SFX 4919 Y 1
SFX 4919 ق كىسى ق
SFX 3863 Y 1
SFX 3863 ق لمايمىز ق
SFX 4797 Y 1
SFX 4797 ى ۈرۈشتەك ى
SFX 3956 Y 1
SFX 3956 س يسىلەر س
SFX 3891 Y 1
SFX 3891 ا قانلىقى ا
SFX 664 Y 1
SFX 664 ا لاپ ا
SFX 3727 Y 1
SFX 3727 م چىلەرگە م
SFX 2751 Y 1
SFX 2751 م نۇپ م
SFX 3190 Y 1
SFX 3190 د لاپ د
SFX 4108 Y 1
SFX 4108 ر لاپ ر
SFX 1316 Y 1
SFX 1316 ق يسىلەر ق
SFX 2980 Y 1
SFX 2980 ك يسىلەر ك
SFX 2926 Y 1
SFX 2926 س لاپ س
SFX 913 Y 1
SFX 913 ن يسىلەر ن
SFX 2927 Y 1
SFX 2927 ك گەنىدى ك
SFX 67 Y 1
SFX 67 ش لغان ش
SFX 1875 Y 1
SFX 1875 ڭ ۋاتقانلىقىغا ڭ
SFX 3354 Y 1
SFX 3354 ڭ گو ڭ
SFX 579 Y 1
SFX 579 ش لگەندىن ش
SFX 3063 Y 1
SFX 3063 ى گەنىدى ى
SFX 4773 Y 1
SFX 4773 ا ىرلار ا
SFX 3160 Y 1
SFX 3160 م نشى م
SFX 1801 Y 1
SFX 1801 ا تە ا
SFX 4187 Y 1
SFX 4187 ۈ ەنلىكتىن ۈ
SFX 3745 Y 1
SFX 3745 ى ەكلەرنىڭ ى
SFX 2669 Y 1
SFX 2669 ر لمايتتى ر
SFX 1491 Y 1
SFX 1491 ى ۇرى ى
SFX 3287 Y 1
SFX 3287 ا ۇي ا
SFX 2824 Y 1
SFX 2824 ت جىڭ ت
SFX 1374 Y 1
SFX 1374 ق لاپ ق
SFX 1789 Y 1
SFX 1789 ك لاپ ك
SFX 1041 Y 1
SFX 1041 ش لغاندا ش
SFX 463 Y 1
SFX 463 ق لغان ق
SFX 1544 Y 1
SFX 1544 ك لغان ك
SFX 2310 Y 1
SFX 2310 ا ەيدۇ ا
SFX 2918 Y 1
SFX 2918 ك لگەندىن ك
SFX 3687 Y 1
SFX 3687 ش غانلارنىڭ ش
SFX 1937 Y 1
SFX 1937 ا ىكتە ا
SFX 4634 Y 1
SFX 4634 ق كان ق
SFX 408 Y 1
SFX 408 ا ىدىڭ ا
SFX 4587 Y 1
SFX 4587 س لەش س
SFX 1584 Y 1
SFX 1584 ل نىنى ل
SFX 164 Y 1
SFX 164 ا ەرگە ا
SFX 523 Y 1
SFX 523 م نىنى م
SFX 4226 Y 1
SFX 4226 ا ىكىنتاڭ ا
SFX 3243 Y 1
SFX 3243 ن يىدىكى ن
SFX 3138 Y 1
SFX 3138 ا ىتىمىز ا
SFX 1287 Y 1
SFX 1287 ا ىرىدىنمۇ ا
SFX 2775 Y 1
SFX 2775 ق لمايتتى ق
SFX 1233 Y 1
SFX 1233 ق لغاندا ق
SFX 3706 Y 1
SFX 3706 ت سىدىن ت
SFX 4892 Y 1
SFX 4892 ش لمەسلىكى ش
SFX 2307 Y 1
SFX 2307 ت جىن ت
SFX 2578 Y 1
SFX 2578 د سىدىن د
SFX 3738 Y 1
SFX 3738 ا بەگ ا
SFX 704 Y 1
SFX 704 پ ۋالماق پ
SFX 1075 Y 1
SFX 1075 ر سىدىن ر
SFX 2137 Y 1
SFX 2137 ز سىدىن ز
SFX 4982 Y 1
SFX 4982 ى چىلىكتە ى
SFX 2182 Y 1
SFX 2182 ك لەش ك
SFX 4823 Y 1
SFX 4823 م نلەرگە م
SFX 4337 Y 1
SFX 4337 پ گەنىدى پ
SFX 691 Y 1
SFX 691 ى ۇي ى
SFX 2255 Y 1
SFX 2255 ا نىمۇ ا
SFX 4545 Y 1
SFX 4545 ت نىمۇ ت
SFX 4506 Y 1
SFX 4506 پ ۋېتىمەن پ
SFX 2644 Y 1
SFX 2644 ا ۇت ا
SFX 4891 Y 1
SFX 4891 ك لمەسلىكى ك
SFX 1562 Y 1
SFX 1562 ى ەيدۇ ى
SFX 4559 Y 1
SFX 4559 م ندۇق م
SFX 4442 Y 1
SFX 4442 ن يشەن ن
SFX 1105 Y 1
SFX 1105 ف مما ف
SFX 2254 Y 1
SFX 2254 د نىمۇ د
SFX 358 Y 1
SFX 358 ا ەردە ا
SFX 1005 Y 1
SFX 1005 ز نىمۇ ز
SFX 3157 Y 1
SFX 3157 س نىمۇ س
SFX 4961 Y 1
SFX 4961 د ساممۇ د
SFX 995 Y 1
SFX 995 ى ەرگە ى
SFX 4766 Y 1
SFX 4766 ش ىشتا ش
SFX 1861 Y 1
SFX 1861 ا ىيالايدىغان ا
SFX 1551 Y 1
SFX 1551 ر شقاندا ر
SFX 1916 Y 1
SFX 1916 ى ەكتە ى
SFX 4305 Y 1
SFX 4305 ر لىنىڭ ر
